臺灣高等法院臺中分院刑事判決　 96年度重上更(二)字第102號
上　訴　人
即　被　告　甲○○
選任辯護人　邢建緯律師
上列上訴人因毒品危害防制條例案件，不服臺灣彰化地方法院90
年度訴字第406號中華民國90年8月7日第一審判決（起訴案號：
臺灣彰化地方法院檢察署90年度偵字第942號），提起上訴，經
判決後，由最高法院第2次發回更審，本院判決如左：
      主  文
原判決撤銷。
甲○○共同販賣第一級毒品，處有期徒刑柒年陸月。
扣案之新台幣貳仟元沒收，驗餘之海洛因壹包（淨重0.36公克，
包裝重0.30公克）沒收銷燬之。
      事  實
一、甲○○明知海洛因係屬毒品危害防制條例規定之第一級毒品
    ，不得非法持有、施用或販賣，竟意圖營利，與年籍及真實
    姓名均不詳、綽號「阿文」之成年男子基於販賣第一級毒品
    海洛因之犯意聯絡，由「阿文」提供海洛因及以其0000-000
    000號行動電話（未扣案）供毒品交易聯絡之用，甲○○則
    負責將海洛因送交購毒者及收取價金後再轉交予「阿文」，
    「阿文」於販賣海洛因所得金額達新台幣（下同）5千元時
    ，再分予甲○○5百元，而共同販賣海洛因。嗣於民國（下
    同）90年1月22日（起訴書誤載為同年月17日）下午4時24
    分許，「阿文」以其上開行動電話撥打甲○○之0000-00000
    0號行動電話，約定於彰化縣大村鄉大崙村公墓旁見面，同
    日下午4時31分許，適乙○○（經送勒戒後由檢察官不起訴
    處分）以其0000-000000號行動電話撥打上開「阿文」之行
    動電話，電話中議定以2千元之代價，向「阿文」購買海洛
    因1包，並約定在彰化縣埔心鄉○○村○○路○段12號永裕超
    市前交易，「阿文」與甲○○於彰化縣大村鄉大崙村公墓旁
    見面後，即交待甲○○將2千元之海洛因1包（送驗後驗餘淨
    重0. 36公克，包裝重0.30公克）送交乙○○並收取2千元，
    甲○○旋於同日下午5時10分許，抵達前開約定地點永裕超
    市前，將海洛因交予乙○○並收取2千元後，適因外出查緝
    賭博案之彰化縣警察局溪湖分局員警陳永仕等4人發覺甲○
    ○及乙○○行跡可疑，當場臨檢而查獲，並在乙○○手上扣
    得毒品海洛因1包，由甲○○手上扣得乙○○交付購買毒品
    之2千元。
二、案經彰化縣警察局溪湖分局報請臺灣彰化地方法院檢察署檢
    察官偵查起訴。
    理  由
一、證據能力部分：
  (一)按被告以外之人於偵查中向檢察官所為陳述，除顯有不可信
    之情況者外，得為證據，刑事訴訟法第159條之1第2項定有
    明文。蓋因檢察官與法官同為司法官署，且檢察官代表國家
    偵查犯罪，依法有訊問被告、證人及鑑定人之權力，且須對
    被告有利、不利之情形均應注意；況徵諸實務運作，檢察官
    實施刑事偵查程序，亦能恪遵法定程序之要求，不致有違法
    取證情事且可信度極高，是被告以外之人前於偵查中已具結
    而為證述，除反對該項供述得具有證據能力之一方，已釋明
    「顯有不可信之情況」之理由外，不宜以該證人未能於審判
    中接受他造之反對詰問為由，即遽指該證人於偵查中之陳述
    不具證據能力，方符前揭法條之立法意旨。證人乙○○於檢
    察官偵查中所為陳述（見偵卷第12頁至第14頁），係以證人
    之身份，經檢察官告以具結之義務及偽證之處罰，並經其具
    結擔保其證述之真實性，且其於檢察官訊問時之證述，並無
    證據顯示係遭受強暴、脅迫、詐欺、利誘等外力干擾或在影
    響其心理狀況，致妨礙其自由陳述等情況下所為；其於原審
    審理中復供證上開偵訊內容並無不實（參原審卷第61頁），
    況被告及其選任辯護人亦均未曾提及檢察官在偵查時，有任
    何不法取供之情形，是客觀上並無顯不可信之情況，前揭證
    人於偵查中之證言，自具有證據能力。
  (二)次按被告以外之人（包括證人、鑑定人、告訴人、被害人及
    共同被告等）於檢察事務官、司法警察官或司法警察調查中
    所為之陳述，與審判中不符時，其先前之陳述具有較可信之
    特別情況，且為證明犯罪事實存否所必要者，得為證據，刑
    事訴訟法第159條之2定有明文。又所謂「較可信之特別情況
    」，亦應就前後陳述時之各種外部情況進行比較，以資決定
    何者外部情況具有可信性，若陳述係在特別可信之情況下所
    為，則虛偽陳述之危險性即不高，雖係審判外陳述，或未經
    被告反對詰問，仍得承認其有證據能力；再所謂外部情況認
    定之情形，如時間之間隔（陳述人先前陳述是在記憶猶新的
    情況下直接作成，一般與事實較相近，事後可能因陳述人對
    被告有所顧忌或同情，因而在被告面前較不願陳述不利被告
    之事實）、有意識的迴避、受外力干擾、事後串謀等因素均
    屬之；法院除審酌上列因素綜合判斷外，亦應細究陳述人問
    答態度、表情與舉動之變化，此一要件係屬訴訟法事實之證
    明，以自由證明為已足。是若被告以外之人於審判外之陳述
    ，係在特別可信之情況下所為，則虛偽陳述之危險性即不高
    ，雖係審判外陳述，或未經被告反對詰問，仍得承認具有證
    據能力。查本件證人乙○○於警詢中之證述內容，與其於原
    審審理時之證述內容有前後陳述不符之情形（證人於警訊指
    證係被告販賣毒品，於原審審理中證述沒有印象是否被告將
    海洛因交給伊等語）；本院審酌證人乙○○於90年1月22 日
    由員警對其詢問製作筆錄，經其親閱筆錄無訛後簽名捺指印
    確認，於同年2月9日由檢察官對其以證人身分訊問，並諭知
    具結意義後，經其具結擔保證述內容之真實而陳述。其於警
    詢中之陳述，與偵查中經具結之證言大致相符；而於偵查中
    其亦自承其警詢筆錄所述實在等語明確（參偵卷第14頁），
    堪認其警詢內容係出於自由陳述，無任何非法取證之情形。
    另衡以上開證人於警詢中之證述距案發日較近，當時記憶自
    較深刻，可立即反應所知，不致因時隔日久而遺忘案情；更
    無來自被告同庭在場之壓力而出於虛偽不實之指證，或事後
    串謀而故為迴護被告之機會。揆諸上開說明，其於警詢中所
    為之陳述，客觀上應具有較可信之特別情況，且亦為證明被
    告犯罪事實存否所必要，依上揭規定，其於警詢中之證言自
    有證據能力。
二、訊據上訴人即被告甲○○（下稱被告）固坦承其於上揭時地
    與阿文之人電話聯繫見面後，持海洛因1包前往查獲地點交
    予乙○○及收取現金2千元，旋即為警當場查獲之事實不諱
    ，惟矢口否認有與「阿文」共同販賣海洛因之犯行，始則辯
    稱：伊因罹患髖關節症，朋友拿海洛因給伊止痛，案發當天
    伊係向「阿文」購買毒品，「阿文」叫伊順便幫忙送給乙○
    ○，並給伊一點海洛因抵癮，並未給伊5百元，伊僅拿海洛
    因給乙○○，並未向其收2千元，扣案之2千元係伊所有準備
    要購物用，並非乙○○所交付，伊於警訊筆錄中所供係出於
    刑求，並不實在云云；繼又辯稱：伊雖有將海洛因交予乙○
    ○並收取2千元，然係受阿文之託轉交並收錢，阿文會因此
    多送給伊半匙、市價約500元之毒品，伊並無從中圖利云云
    。其辯護人亦為被告辯解略以：本件買賣係存於阿文與乙○
    ○之間，被告幫阿文轉交毒品及收取現金，屬阿文手足之延
    長，被告並無營利意圖，不能認係販賣；且縱認構成販賣，
    亦僅係受阿文指示送交毒品，應為幫助販賣毒品，並非販賣
    毒品之共同正犯等語。
三、經查：
(1)、上開事實，業據：被告於90年1月22日警訊中供稱：「警
    方是於90年1月22日17時10分，在彰化縣埔心鄉○○村○○
    路○段12號永裕超市前，發現我以海洛因1小包（毛重0.6公
    克）跟乙○○以新臺幣2仟元正從事毒品交易。當我收到乙
    ○○交付之新臺幣2仟元時，為警當場查獲」、「（警方所
    查獲之毒品來源如何﹖）這些毒品是1名綽號『阿文』之男
    子於90年元月22日16時許，以他的行動電話打至我的行動電
    話0000 -000000，叫我到大村鄉大崙村公墓旁由『阿文』親
    自交付海洛因壹小包給我，叫我送到彰化縣埔心鄉○○村○
    ○路○段12號永裕超市前給1名叫強毅之男子」、「綽號『阿
    文』之男子真實姓名、年籍我不清楚。年齡大約30歲、身高
    約170公分左右。聯絡方式都是以行動電話聯絡」、「我替
    『阿文』送毒品給不特定人士．．．。每次交易金額累計達
    新台幣5仟元，就給我佣金新台幣5佰元」等語（見彰化縣警
    察局溪湖分局刑案偵查卷）。被告於90年1月23日偵查中
    供稱：「（為何乙○○說是你拿給他﹖）「阿文」叫我去向
    乙○○拿錢，但我不認識乙○○」、「（為何於警訊時說你
    拿毒品給陳﹖）我是那樣講的沒錯，但我沒拿給他，是『阿
    文』叫我拿給他的，我在22日下午4、5點時拿給他的，警訊
    中講的實在」、「（錢如何拿給『阿文』﹖）約好在公墓等
    」等語（見偵卷第3頁反面、第4頁）。被告嗣雖在90 年2
    月16日偵訊，及於原審否認曾送交毒品給乙○○及向乙○○
    收取2千元，惟在本院上訴審90年10月29日調查程序中業據
    供承：「我當天是去向阿文買毒品海洛因，他叫我順便幫他
    送海洛因給乙○○」、「（阿文給你什麼代價﹖）他送我一
    點點海洛因」、「（你曾幫他送過幾次海洛因﹖）若我去買
    海洛因，剛好他不方便去送海洛因，就叫我幫他拿去，他會
    送我1根香煙的份量，讓我止個癮」、「我已交給乙○○海
    洛因，．．．」（見本院上訴卷90年10月29日訊問筆錄），
    在本院上訴審90年12月11日審理庭中供承：「我是去向乙○
    ○收錢」等語（見本院上訴卷90年12月11日審理筆錄）。
    證人乙○○於90年1月22日警訊中供稱：「警方是於90年1月
    22 日17時10分在彰化縣埔心鄉○○村○○路○段12號永裕超
    市前發現我正以新台幣2仟元跟甲○○購買海洛因1小包（毛
    重0.6公克），而被警當場查獲」、「這包海洛因是於90年1
    月22日17時10分在彰化縣埔心鄉○○村○○路○段12號永裕
    超市前以新台幣2仟元向甲○○所購得。我是打行動電話
    0000-00 0000號向1名綽號『阿文』之男子購買海洛因，而
    他請甲○○送過來給我」、「（你是否認識甲○○﹖有無仇
    恨﹖）我跟他不認識，只是他送毒品來時問我是不是叫強毅
    。我跟他沒有仇恨」等語（見彰化縣警察局溪湖分局刑案偵
    查卷），於90年2月9日偵查中證稱：「（平時你施用之毒品
    來源﹖）打電話叫阿文之人拿，阿文均會叫人送過來，每次
    送來之人均不同，連同查獲這次共3次均不同人送貨」、「
    （甲○○只交過這次貨給你﹖）是的」、「當天（指案發當
    天）下午4點半左右我先打電話給阿文，約在東西向快速路
    下交易，我沒有等到人，就又到了超市這邊再聯絡阿文跟他
    說我的所在，甲○○就過來與我交易」、「．．只叫我先在
    那邊等，我在東西向道路等不到人，到了超市再打電話過去
    ，阿文叫我等一下，說馬上有人送來。」、「（警訊實在﹖
    ）實在」等語（見偵卷第14頁）。該證人在原審雖供稱沒有
    印象是否被告將海洛因交給伊等語，惟仍結證稱：「（90年
    1月22日是否有向『阿文』購買毒品﹖）有。我是用我的手
    機在下午4點多打電話給綽號『阿文』的人向他買毒品，我
    的手機號碼可能是0000 -000000號，我不知道『阿文』真實
    年籍，我是在公園認識『阿文』，當天我和『阿文』以電話
    聯絡約在1家超市交易毒品海洛因」、「被告拿海洛因給我
    ，我拿2千元給被告」等語（見原審卷第39頁、61頁反面）
    。綜核上開被告及證人乙○○之供詞，乙○○確有以行動電
    話撥打「阿文」之行動電話向「阿文」購買海洛因，且「阿
    文」確有交給被告價值2千元之海洛因1包，交待被告送至其
    與乙○○之約定地點即永裕超市前交予乙○○並向乙○○收
    款2千元，甚為灼然。
(2)、此外，證人即查獲被告與乙○○為毒品交易之員警陳永仕、
    楊順典、謝世源3人於90年2月16日在偵訊中，及陳永仕、楊
    順典、謝世源、蕭名企4人在本院上訴審結證略以：其4人因
    外出查辦賭博案件，車子路過永裕超市時，看到被告與乙○
    ○為毒品交易，行跡可疑，因而下車臨檢，由警員謝名企在
    乙○○手中查到扣案海洛因1包，在被告手中查到乙○○交
    付之2千元，被告及乙○○當場均有承認毒品交易，其4人在
    警訊中並未對被告及乙○○刑求等語在卷（見偵卷第23 頁
    反面、24頁，本院上訴卷90年11月26日訊問筆錄），參以被
    告在偵查中即已供稱：「（為何於警訊時說你拿毒品給陳﹖
    ）我是那樣講的沒錯，但我沒拿給他（指乙○○，下同），
    是『阿文』叫我拿給他的，我在22日下午4、5點時拿給他的
    ，警訊中講的實在」等語（見偵卷第4頁），乙○○在偵查
    中亦供稱：「（警訊實在﹖）實在」（見偵卷第14頁），復
    參諸被告及證人乙○○苟真遭警刑求，嗣後為何均未曾要求
    驗傷證明？益徵被告與證人乙○○在警訊中未遭刑求，所供
    顯均係出於自由意志，被告辯稱警訊筆錄不實在，證人乙○
    ○在本院上訴審附和被告改稱伊及被告在警訊中均遭刑求、
    及阿文在伊與被告碰面前已將海洛因交付予伊、被告只是來
    收2千元（見本院上訴卷90年11月26日訊問筆錄），及在原
    審一度改稱對被告沒印象（見原審卷40頁）等語，顯均屬卸
    責或迴護之詞，均非足採，本件被告及證人乙○○之警訊筆
    錄內容均屬實在堪以採信。
(3)、再查，0000-000000號行動電話係被告所使用，0000-000000
    號行動電話為乙○○所使用，0000-000000號行動電話係「
    阿文」所使用乙節，業據被告及證人乙○○坦承在卷，並有
    遠傳公司函1份在卷可稽（見原審卷46頁）。「阿文」於90
    年1月22日16時24分許，撥打電話予被告時，「阿文」之行
    動電話基地台係在彰化縣員林鎮○○路42之20號3樓頂，嗣
    「阿文」於同日16時31分許接受乙○○打來之電話時，其行
    動電話基地台位置已在彰化縣大村鄉○○村○○路23之401
    號3樓頂，足見「阿文」之行係從員林鎮○○路附近，往
    大村鄉○○村○○路附近方向移動；而被告於90年1月22 日
    16時24分許接受「阿文」之電話時，其行動電話基地台係在
    彰化縣溪湖鎮○○○段999號，於講完電話時，其行動電話
    基地台係在彰化縣大村鄉○○○路401號3樓頂，足見被告之
    行蹤係從溪湖鎮○○○段附近，往大村鄉○○○路附近方向
    移動，應與「阿文」皆進入大村鄉等情，有遠傳公司之通聯
    紀錄、台灣大哥大股份有限公司函及所附通聯紀錄附於原審
    卷可稽（見原審卷第17、18、20、22、49頁），參諸被告於
    本院更一審業已供明：「（問：是乙○○與阿文聯絡要買毒
    品後，阿文再與你聯絡？）是。我有先打電話給阿文說要向
    他買毒品，阿文說他沒有空，會再跟我聯絡，後來乙○○與
    阿文聯絡要買毒品之後，阿文再打電話給我，叫我去向阿文
    買及拿毒品，後來我去向阿文買毒品時，阿文說他沒有空，
    阿文就叫我順便拿毒品到永裕超市給乙○○。所以我才拿毒
    品交給乙○○，乙○○就交給我2千元」等語（見本院更一
    卷第19頁），且其於90年1月22日14時44分許、14時56分許
    、15時許、15時11分許、15時51分許確曾多次撥打電話予「
    阿文」，有遠傳公司之通聯紀錄足佐（見原審卷第18頁），
    足見案發當日係被告先多次撥打電話聯絡「阿文」，因「阿
    文」沒空暇，其後「阿文」於16時24分再回撥給被告，並約
    定2人在彰化縣大村鄉大崙村公墓旁見面，適因16時31分乙
    ○○撥打電話給「阿文」欲購買海洛因，「阿文」與被告見
    面後乃交給被告價值2千元之海洛因1包，並交待被告送至其
    與乙○○約定之地點即永裕超市前交予乙○○並向乙○○收
    款2千元至明，益證被告於警訊中自白：「．．．綽號『阿
    文』之男子於民國90年1月22日16時許，以他的行動電話
    0000-000000打至我的行動電話0000-000000，叫我到大村鄉
    大崙村公墓旁，由『阿文』親自交付海洛因1小包給我，叫
    我送到彰化縣埔心鄉○○村○○路○段12號永裕超市前給1名
    叫強毅之男子」等語，確與事實相符。
(4)、此外，復有白粉1包、現金2千元扣案可證，該扣案白粉1包
    經送法務部調查局鑑定結果，確含有第一級毒品海洛因成分
    乙節，有該局90年2月22日 (90)陸 (0)00000000 號鑑定通
    知書1紙附在偵查卷（見偵卷第45頁）足稽。另被告在警訊
    供稱替「阿文」送海洛因，如金額達5千元，則由「阿文」
    分5百元給伊等語，與其在本院上訴審供稱替「阿文」送海
    洛因後，「阿文」會給一點點海洛因供其抵癮云云及在本院
    更二審審理時供稱替阿文送毒品後，阿文會多給伊半匙市價
    約500元之毒品等語前後互異，惟如被告送海洛因予購買者
    後，「阿文」會供應海洛因予被告施用，被告應無如其所供
    向「阿文」購買海洛因之必要，被告在本院上訴審改稱「阿
    文」曾送其一點點海洛因抵癮云云，及本院更二審審理中辯
    稱阿文會多送半匙市價約500元之毒品給伊云云，顯均為避
    重就輕之詞，自以被告在警訊所供其送交海洛因及收取價金
    之代價為於出售海洛因達5千元後，「阿文」會分5百元給伊
    等語為可採。另被告在警訊及偵訊中均自白替「阿文」送海
    洛因7、8次，在本院上訴審供稱替「阿文」送海洛因4、5次
    ，惟除本案送海洛因予乙○○該次業據乙○○供證在卷核與
    其自白相符外，其餘部分之自白並無積極證據堪認與事實相
    符，是本件認定被告與「阿文」僅共同販賣1次海洛因，併
    予敘明。被告在原審辯稱伊案發當天是到永裕超市購物，在
    本院改稱伊未與「阿文」共同販賣海洛因云云，均係卸責之
    詞，不可採信。又我國查緝毒品海洛因之施用或販賣一向執
    法甚嚴，對於販賣海洛因者尤科以重度刑責，販賣海洛因既
    係違法行為，當非可公然為之，衡諸一般正常人社會生活經
    驗，均知悉販賣海洛因毒品為死刑或無期徒刑之罪，苟非確
    有利益可圖，被告應無甘冒死刑或無期徒刑之重典，挺而走
    險之可能。且海洛因既屬物稀價昴，且為政府嚴格查緝之違
    禁物，凡販賣毒品者，茍無利可圖，應無甘冒被供出來源或
    遭檢警查緝法辦之危險，而供應毒品與無特別交情可言之他
    人施用之理。本件被告送交毒品數量達5千元時可分得500元
    乙節，既如上述，則依上揭說明，足資認定本件係由阿文提
    供毒品，被告則負責送交毒品及收取價金，而從中弁利，其
    於主觀上確有營利之意圖甚明，被告及其辯護人所辯無營利
    意圖云云，核非足採。綜上所述，
    本件事證明確，被告之犯行堪以認定。
四、查被告行為後，刑法關於罰金刑最低額（第33條第5款）、
    死刑、無期徒刑減輕（第64、65條）之規定，業經總統於94
    年2月2日公布修正，並自95年7月1日起施行，比較修正前後
    之各該規定，該修正後之規定，並無較有利於被告之情形，
    依刑法第2條第1項，仍應適用各該修正前之規定論處。核被
    告所為，係犯毒品危害防制條例第4條第1項之販賣第一級毒
　　品罪。被告持有海洛因之低度行為為販賣之高度行為所吸收
　  ，不另論罪。被告於乙○○與「阿文」約定買賣海洛因之數
    量及金額後，由其將海洛因交付乙○○，並收受乙○○交付
    之現金2千元，其販賣海洛因之行為，即屬既遂。又扣案之
    海洛因雖為「阿文」所提供，惟被告交付海洛因予乙○○及
    向乙○○收受2千元之行為，乃販賣海洛因之構成要件行為
    ，自屬販賣海洛因之正犯。被告與綽號「阿文」之成年男子
    間有犯意之聯絡，及行為之分擔，皆為共同正犯（刑法部分
    條文於94年2月2日修正公布，於95年7月1日施行，其中第28
    條之修正對被告無有利與否之情形，應逕適用修正後規定）
    。公訴意旨認被告係幫助犯，且其販賣毒品之行為尚屬未遂
    ，均有未洽，起訴法條應予變更。被告之辯護人所辯被告僅
    屬幫助販賣，亦屬無據。又被告持有海洛因之行為，已為販
    賣海洛因之行為所吸收，不另論罪。被告所犯販賣第一級毒
    品罪之法定刑為死刑、無期徒刑，惟被告僅共同販賣海洛因
    1次，數量不多，販賣所得2千元，利益不大，亦非全數為其
    所獲得，縱量處較法定最低刑即無期徒刑，仍屬過苛，法重
    情輕，爰依刑法第59條規定，酌予減輕其刑（按此條文僅係
    法院酌減審認標準之明文化，無新舊法比較之問題，應適用
    修正後之規定）。原審認被告罪證明確，予以論罪科刑，固
    非無見，惟原審判決未明確認定案發當日綽號「阿文」者，
    係先與被告約定於彰化縣大村鄉大崙村公墓旁見面，嗣「阿
    文」再接獲乙○○購買海洛因之電話後，在彰化縣大村鄉大
    崙村公墓旁與被告見面時，乃交待被告依約定之地點，將海
    洛因1包送交乙○○及收取價款，尚有未合。被告上訴意旨
    否認犯罪，雖無可取，惟原判決既有可議，即無可維持，自
    應由本院將原判決撤銷改判，爰審酌被告之素行、及犯罪之
    動機、目的、手段、販賣毒品之次數、數量，並犯罪後之態
    度等一切情狀，量處如主文第2項所示之刑。扣案之現金2千
　  元，係被告販賣海洛因所得之款項，依法併予宣告沒收。驗
    還之海洛因1包（淨重0.36公克，包裝重0.30公克）則屬毒
    品，應予宣告沒收銷燬之（外包裝袋因殘留海洛因難以析離
    亦應併予沒收銷燬之）。至送驗用罄之海洛因，事實上已滅
    失，則不予宣告沒收銷燬，附此敘明。
據上論斷，應依刑事訴訟法第369條第1項前段、第364條、第300
條、第299條第1項前段，毒品危害防制條例第4條第1項、第18條
第1項前段、第19條第1項，刑法第11條前段、第2條第1項、第28
條、第59條，判決如主文。
本案經檢察官丙○○到庭執行職務。
中　　華　　民　　國　　96　　年　　10　　月　　17　　日
            刑事第十庭  審判長法  官  林  照  明
                              法  官  郭  瑞  祥
                              法  官  林  欽  章
上列正本證明與原本無異。
如不服本判決應於收受送達後10日內向本院提出上訴書狀，其未
敘述上訴之理由者並得於提起上訴後10日內向本院補提理由書（
均須按他造當事人之人數附繕本）。
                              書記官  許  哲  禎
中　  華　 　民　　國　 96　　年 　 10　  月　  22  　日
毒品危害防制條例第4條第1項：
製造、運輸、販賣第一級毒品者，處死刑或無期徒刑；處無期徒
刑者，得併科新臺幣一千萬元以下罰金。
